臺灣臺中地方法院民事判決
                                    110年度中簡字第3370號
原      告  應宜庭
訴訟代理人  應致德
被      告  廖健富
訴訟代理人  龐一鳴
            顏志宇

上列被告因過失傷害案件，經原告提起損害賠償之附帶民事訴訟
（110年度交簡附民字第77號），經本院刑事庭裁定移送前來，
本院於民國111年5月20日辯論終結，判決如下：
    主      文
被告應給付原告新台幣壹拾陸萬伍仟玖佰捌拾貳元及自民國一一
○年十一月十六日起至清償日止，按週年利率百分之五計算之利
息。
原告其餘之訴及假執行之聲請均駁回。
訴訟費用新台幣壹仟元由被告負擔。
本判決原告勝訴部分得假執行。但被告如以新台幣壹拾陸萬伍仟
玖佰捌拾貳元，為原告預供擔保，得免為假執行。
    事實及理由
一、按訴狀送達後，原告不得將原訴變更，但擴張或減縮應受判
    決事項之聲明者，不在此限。民事訴訟法第255條第1項第3
    款，定有明文。原告起訴請求被告應給付原告新台幣（下同
    ）35萬4936元及自刑事附帶民事起訴狀繕本送達翌日起，至
    清償日止，依年息5%計算之利息。嗣於審理中減縮其聲明如
    後述 (卷第125頁)，合於前開規定，應予准許，合先敘明。
二、原告主張：被告於民國109年12月27日下午，駕駛牌照號碼
    （下同）ALU-0070號自用小客車，沿台中市南屯區大墩七街
    ，由東往西方向行駛，於下午3時15分許，行經大墩七街與
    東興路交岔路口時，本應注意駕駛汽車行駛至交岔路口，應
    遵守交通號誌之指示，且應注意車前狀況，隨時採取必要之
    安全措施，而依當時天候晴、日間自然光線、路面乾燥、無
    缺陷、無障礙物、視距良好等情狀，並無不能注意之情事，
    竟疏未注意及此，違反交通號誌管制（闖紅燈）貿然直行；
    適有原告騎乘MHY-9722號普通重型機車（下稱系爭機車），
    沿東興路由南往北方向亦直行至該交岔路口，見狀閃避不及
    ，二車遂發生碰撞，致原告人車倒地，並受有右臉、右手肘
    、右手掌、雙膝挫擦傷、右腕增生性疤痕之傷害。案經鈞院
    以110年度交簡字第475號刑事判決，以被告涉犯刑法第284
    條前段之過失傷害罪，判處拘役50日確定。足認被告確有傷
    害原告之身體、健康權及機車所有權，致原告受有損害。爰
    依民法第184條第1項、第193條第1項、第195條第1項及第19
    6條之規定，請求被告給付賠償金額如下：①醫療費用：6,21
    0元。②醫療耗材費：1,045元。③雷射除疤手術費用：已支付
    4萬6042元，尚預計支出2萬5000元。⑤就醫交通費:3,250元
    。⑥休養期間看護費用：7,000元。⑦上下班交通費：9,760元
    。⑧工作收入損失：1萬7382元。⑨機車修理費：4萬4345元⑩
    精神慰撫金：17萬7468元。以上合計為33萬7502元，爰請求
    被告如數賠償上開金額。訴之聲明：⑴被告應給付原告33萬7
    502元暨自刑事附帶民事起訴狀繕本送達之翌日起至清償日
    止，按週年利率5%計算之利息。⑵願供擔保，請准宣告假執
    行。
三、原告主張之上開肇事經過之事實，業經本院110年度交簡字
    第475號刑事判決所確認。並為被告所不爭執，並經本院調
    閱上開刑事卷無訛，自堪信為真實。
四、按汽車行駛至交岔路口，其行進、轉彎，應應遵守燈光號誌
    ，道路交通安全規則第102條第1項第1款，定有明文。被告
    於上開時間，行經上開交岔路口未遵守交通號誌管制（闖紅
    燈）貿然直行，致撞及原告騎乘之系爭機車右前側，原告因
    而人車倒地，是被告之駕駛行為顯有過失甚明。原告因被告
    之肇事行為，致受有上開之傷害乙情，亦如前述。是被告之
    過失侵權行為與原告所受傷害及機車所有權所受損害間，即
    具有相當因果關係。
五、次按，因故意或過失，不法侵害他人之權利者，負損害賠償
    責任。不法侵害他人之身體或健康者，對於被害人因此喪失
    或減少勞動能力或增加生活上之需要時，應負損害賠償責任
    。不法侵害他人之身體、健康、名譽、自由．．．者，被害人
    雖非財產上之損害，亦得請求賠償相當之金額。又不法毀損
    他人之物者，被害人得請求賠償其物因毀損所減少之價額。
    民法第184條第1項前段、第193條第1項、第195條第1項前段
    及第196條，分別定有明文。本件被告過失侵害原告之身體
    、健康權及機車所有權，致原告受有上揭傷害及機車所有權
    受損之事實既經確定，爰就原告主張之損害分別審酌如下：
（一）醫藥費用(含醫療用品)部分：此部分乃增加原告生活上之
      需要，原告計自費支出醫藥費6,210元、醫療耗材費：1,0
      45元、雷射除疤手術費用4萬6042元1，此有原告所提出之
      醫療收據為據（本院110年度交簡附民字第77號卷第29頁
      至第47頁、53頁至第57頁及本院卷第83頁、133頁），經
      核上開醫療費用收據暨明細單上所載支出項目均係醫療所
      必須，並為被告所不爭執（本院111年4月6日審理筆錄）
      ，堪信為實在。是原告此部分之請求，洵屬正當，應予准
      許。另預計須再支付雷射除疤手術費用2萬5000元部分，
      本院衡量其每次費用依上開收據所示約為5,000元，依卷
      附（本院卷）第137頁所示之診斷證明書(111年4月12日出
      具)所載，需定期治療緩慢改善，宜持續追縱治療。自110
      年2月26日起至111年4月29日止已進行雷射除疤手術9次，
      是原告上開之請求尚屬合理、必要。是上開合計7萬8297
      元之醫藥費用(含醫療用品)，為有理由，應予准許。
（二）就醫交通費：此部分原告請求3,250元，原告雖未提出任
      何支付證明，稱係由家人接送，然被告既表示願意支付（
      同上審理筆錄），是此部分增加原告生活上之需要的費用
      ，亦屬有理。
（三）看護費用部分：查原告係受有右臉、右手肘、右手掌、雙
      膝挫擦傷、右腕增生性疤痕之傷害，尚能自理生活，無看
      護之必要，原告此部分之請求，自無理由。
（四）上、下班通勤交通費部分：原告稱此係指受傷三週期間由
      其訴訟代理接送之費用。惟姑且不論，原告就此未提出任
      何支付之證明。縱認確有支出，亦與被告之上開肇事事行
      為間未具相當因果關係，此部分之請求亦無理由。　　　
（五）原告主張薪資之損失：原告此部分係主張每次看診要向公
      司請假4.5小時所扣之金額，計有9次請假。惟此部分之請
      求，與被告之上開肇事事行為間，亦未具相當因果關係，
      此部分之請求亦無理由。
（六）機車修理費：按物被毀損時，被害人依民法第196條規定
      請求物被毀損所減少之價額，得以必要之修復費用為估定
      之標準（最高法院77年5月17日77年度第9次民事庭會議決
      議參照）。是原告以修復金額作為賠償金額，自屬有據。
      又系爭機車之零件修理既係以新零件更換被損之舊零件。
      是依上說明，自應將零件折舊部分予以扣除。查系爭機車
      送修支出修理費為4萬4345元，均為零件費用乙情，有原
      告提出卷附之估價單（同上附民卷第69頁至第71頁）可稽
      ，亦為被告所不爭執。而依行政院所頒「固定資產耐用年
      數表」及「固定資產折舊率表」之規定，機車之耐用年數
      為3年，依定率遞減法每年折舊千分之536，其最後1年之
      折舊額，加歷年折舊累計額，其總和不得超過該資產成本
      原額之10分之9。復參諸原告提出之系爭機車行車執照載
      明系爭機車係於105年11月出廠（本院111年5月20日審理
      筆錄），直至109年12月27日本件事故發生日止，實際使
      用日數顯已超過3年之耐用年數，關於零件折舊部分應受
      到不得超過10分之9之限制，故應以10分之9計算其折舊，
      以此為計，原告得請求之修理費為4,435元【計算方式：4
      4,345×（1－9/10）＝4,435】(元以下四捨五入)，逾此範圍
      之請求，即屬無據。
（七）按慰藉金之賠償須以人格權遭遇侵害，使精神上受有痛苦
      為必要，其核給之標準固與財產上損害之計算不同，然非
      不可斟酌雙方身分資力與加害程度，及其他各種情形核定
      相當之數額（最高法院51年台上字第223號判例要旨參照
      ）。本院衡以被告為大學畢業，目前任職塑膠射出公司，
      每月薪資3萬5000元左右，名下有不動產（見本院稅務電
      子閘門資料查詢表）；原告為大學畢業，現任軟體工程師
      ，每月薪資2萬8000元左右，名下有不動產（見本院稅務
      電子閘門資料查詢表）及被告過失、原告所受傷害之
　　　程度等一切情狀，認為原告之精神上損害應與8萬元之慰
      撫金為相當。
六、綜上所述，原告本於民法第184條第1項前段、第193條第1項
    、第195條第1項前段及第196條侵權行為之法律關係，請求
    被告給付16萬5982元（即78,297＋3,250＋4,435＋80,0000＝165
    ,982）及自刑事附帶民事起訴狀繕本送達之翌日（即110年1
    1月16日）起至清償日止，按年息5%計算之法定遲延利息，
    於法有據，應予准許，爰為判決如主文第1項所示。至原告
    逾上開部分之請求，不應准許，應予駁回，其此部分假執行
    之聲請既失所附麗，爰一併予以駁回，爰為判決如主文第2
    項所示。
七、本件係就民事訴訟法第427條第2項第11款訴訟適用簡易程序
    所為被告敗訴之判決，故依同法第389條第1項第3款之規定
    ，自應依職權宣告假執行，原告自勿庸聲請。並依被告之聲
    請，酌定相當擔保金額，予以宣告得免為假執行。
八、據上論結，本件原告之訴為一部有理由，一部無理由，依民
    事訴訟法第436條第2項、第79條、第389條第1項第3款、第 
    392條第2項，判決如主文。
中　　華　　民　　國　　111 　年　　6　 　月　  22　　日
                      臺灣臺中地方法院臺中簡易庭
                                  法　官　陳添喜
以上正本係照原本作成。
如不服本判決，應於送達後20日內，向本院提出上訴狀並表明上
訴理由，如於本判決宣示後送達前提起上訴者，應於判決送達後
20日內補提上訴理由書（須附繕本）。如委任律師提起上訴者，
應一併繳納上訴審裁判費。
中　　華　　民　　國　　111 　年　　6　 　月　  22　　日

                                  書記官　黃舜民